臺灣高等法院交通事件裁定　　　　　　　96年度交抗字第64號
抗　告　人
即受處分人　甲○○
上列抗告人因違反道路交通管理處罰條例案件，不服臺灣台北地
方法院，中華民國九十五年十二月二十九日所為裁定（九十五年
度交聲更字第二四號），提起抗告，本院裁定如下：
    主  文
抗告駁回。
    理  由
一、原審裁定意旨略以：
  (一)按道路，指公路、街道、巷衖、廣場、騎樓、走廊或其他供
    公眾通行之地方；又行為人利用道路放置拖車者，除責令行
    為人即時停止並消除障礙外，處行為人或其雇主新臺幣一千
    二百元以上二千四百元以下罰鍰，道路交通管理處罰條例第
    三條第一款、第八十二條第一項第四款，分別定有明文。
  (二)本件抗告人即受處分人甲○○於民國九十四年八月二十七日
    十四時四十五分許，將車號二Ｈ－七六號半拖車違規停置於
    臺北縣新店市○○路，經臺北縣政府警察局交通隊員警以受
    處分人有違反道路交通管理處罰條例第八十二條第一項第四
    款規定之行為，逕行掣單舉發，並予拖吊移置，嗣受處分人
    於舉發通知單上所載應到案日期（九十四年九月十四日）前
    向原處分機關提出申訴，經原處分機關調查結果，仍認受處
    分人有前開違規行為，而依道路交通管理處罰條例第八十二
    條第一項第四款規定，於九十四年十月二十七日裁處受處分
    人罰鍰二千四百元之事實，有卷附臺北縣政府警察局舉發違
    反道路交通管理事件通知單（北縣警交字第Ｃ000000
    00號）、臺北縣政府警察局新店分局違反道路交通管理事
    件裁決書（北縣店警交裁字第Ｃ00000000號）等件
    可稽（見原審第一一九八號卷第五、七頁）。
  (三)關於本件舉發經過，業據證人即舉發員警曾坤論證稱：九十
    四年八月二十六日經民眾檢舉，伊於翌日前往拖吊並舉發違
    規，該路是北二高高速公路橋下的聯絡道路（即寶高路）等
    情在卷（見原審第一一九八號卷第三三頁反面）。受處分人
    雖辯稱：伊停車之地點並非道路，且無限制停車標示云云，
    惟：1.關於舉發地點之通行狀況，(1)證人曾坤論證稱：舉發
    地點是寶高路的延伸道路，可以一直延伸到新坡一街，舉發
    地點再繼續往上走約兩百尺處，才有私人設置鐵鍊路障，因
    為私人設的路障有空隙，摩托車可以從空隙往上走到新坡一
    街，汽車如果有鑰匙打開鐵鍊，也可以繼續往山上走接新坡
    一街；該處是可以通行的，沒有被水泥塊擋死，伊所拍攝的
    相片顯示有摩托車及小客車通行；該處是新店分局轄區，屬
    於高速公路局管轄等語（見原審第一一九八號卷第三三頁反
    面、第二四號卷第一三頁反面）；(2)證人即新店市寶福里里
    長林清和證稱：新店市○○路一整條都是寶福里的轄區，伊
    在寶福里已居住十幾年了；該路是有通，靠寶福里的這一側
    就是像證人曾坤論所提出相片的狀況，有鐵的桶子擋住，但
    是有空隙，機車及行人都可以通行，通到山的那一側是新坡
    一街，那不是寶福里的轄區，伊不清楚等語（見原審第二四
    號卷第三三頁反面）；(3)卷附臺北縣新店地政事務所九十五
    年十月二日北縣店地測字第０九五００一三五三０號函覆原
    審稱：臺北縣新店市○○路（接新坡一街）之延伸道路，其
    坐落地號為臺北縣新店市○○段一四三地號，所有權人為中
    華民國，管理機關為交通部臺灣區○道○○○路局（見原審
    第二四號卷第二八頁）；交通部臺灣區○道○○○路局北區
    工程處九十五年十月十六日北工木字第０九五００一三八八
    八號函覆原審稱：臺北縣新店市○○路（接新坡一街）之延
    伸道路，屬該局所管有之土地（新店市○○段一四三地號）
    ，目前該地段之土地有部分為新店市○○○○○道路等情（
    見原審第二四號卷第二五頁）；(4)卷附證人曾坤論提出之九
    十四年十二月十三日、九十五年八月二十一日舉發地點相片
    ，分別顯示有摩托車、摩托車及小客車通行等情（見原審第
    一一九八號卷第三七頁、第二四號卷第一六至一九頁）；(5)
    依上述證人證言及卷附文書證物所示，舉發地點為中華民國
    所有而經交通部臺灣區○道○○○路局管理之土地，且為可
    供行人及車輛通行之既成道路甚明，堪認符合道路交通管理
    處罰條例第三條第一款所規定可供公眾通行之「道路」無疑
    。又2.本件受處分人利用道路放置拖車之行為，該當於道路
    交通管理處罰條例第八十二條第一項第四款規定之處罰要件
    ，經舉發員警依據該規定舉發，而非依同條例第五十六條第
    四款在設有禁止停車標誌、標線之處所停車之規定舉發，自
    不以舉發地點設有禁止停車標誌、標線為要件，受處分人以
    舉發地點無禁止停車標示，而爭執原處分違法，亦屬無據。
  (四)是原審以受處分人確有「利用道路放置拖車」之違規事實，
    舉發機關及原處分機關依道路交通管理處罰條例第八十二條
    第一項第四款規定，裁處受處分人罰鍰二千四百元，於法有
    據，並無違誤，而駁回受處分人之異議。
二、核原審之裁定，並無不合。抗告人仍執陳詞指摘原審裁定不
    當云云，為無理由，應予駁回。
據上論結，應依道路交通案件處理辦法第二十六條，刑事訴訟法
第四百十二條，裁定如主文。
中　　華　　民　　國　　96　　年　　3　　月　　30   　日
                  交通法庭審判長法　官  趙功恆
                              　法  官  孫惠琳
                              　法  官  陳憲裕
以上正本證明與原本無異。
不得再抗告。
                                書記官  劉育妃
中　　華　　民　　國　　96　　年　　 4　　月　　9    　日
